【裁判字號】    90,訴,1613
【裁判日期】    900827
【裁判案由】    強盜
【裁判全文】
臺灣高雄地方法院刑事判決                          九十年度訴字第一六一三號
    公  訴  人  臺灣高雄地方法院檢察署檢察官
    被      告  丙○○
    指定辯護人  本院公設辯護人  乙○○
右列被告因強盜案件，經檢察官提起公訴（九十年度偵字第五三○二號），本院判決
如左：
    主  文
丙○○攜帶兇器於夜間侵入住宅竊盜，因脫免逮捕而當場施以強暴，處有期徒刑伍年
貳月。
扣案之Ｔ型板手壹支沒收。
    事  實
一、丙○○於民國八十九年間，因竊盜案件，經臺灣高雄地方法院檢察署檢察官以八
    十九年度偵字第二三一九七號提起公訴，由本院以八十九年易字第四七四九號受
    理中，竟不知悔悟，猶意圖為自己不法之所有，於九十年三月十二日凌晨三時四
    十五分許，攜帶其所有客觀上具有危險性，足供為兇器使用之Ｔ型扳手一支，至
    高雄縣林園鄉○○村○○路三四三號甲○○住處（該屋一樓為甲○○所經營之曼
    都髮廊，二樓則為甲○○住宅），以上開Ｔ型扳手撬開該處一樓電動鐵捲門之開
    關盒後，打開鐵捲門侵入該屋，竊取置於一樓桌上之音響遙控器一個及抽屜內之
    新臺幣（下同）一百二十六元，得手後正欲離去之際，為被開啟鐵捲門聲吵醒之
    屋主甲○○發覺，打電話報警後下樓制止，並拉住正欲逃逸之丙○○，詎丙○○
    為脫免逮捕，乃極力掙脫，以致二人互相扭打後均摔倒在地，而當場對甲○○施
    以強暴，甲○○因而受有左前臂挫擦傷、左手掌挫擦傷等傷害，丙○○趁隙逃至
    該屋門前，為據報前來之警方當場查獲，並扣得其所有供犯罪所用之上開Ｔ型扳
    手一支。
二、案經高雄縣警察局林園分局移送臺灣高雄地方法院檢察署檢察官偵查起訴。
    理  由
一、訊之被告丙○○固坦承有於右揭時、地，持其所有之Ｔ型扳手一支，竊取甲○○
    之遙控器及現金一百二十六元之事實，惟矢口否認有加重準強盜犯行，辯稱：伊
    並沒有打或咬傷甲○○，而是要逃跑時，被甲○○拉住，伊掙脫之下，甲○○自
    己跌倒受傷云云。經查：
  （一）被告有於右揭時間，持其所有Ｔ型扳手一支，至高雄縣林園鄉○○村○○路
        三四三號甲○○住處，以該Ｔ型扳手撬開該處一樓電動鐵捲門之開關盒後，
        打開鐵捲門侵入該屋，竊取置於一樓桌上之音響遙控器一個及抽屜內之新臺
        幣（下同）一百二十六元等情，迭據被告於警訊及偵審中坦承不諱（見警卷
        第三頁反面、偵查卷第九正、反面、本院九十年八月十三日審判筆錄），核
        與被害人甲○○於警訊及本院審理時指述之情節相符（見警卷第六頁正、反
        面、本院九十年八月十三日審判筆錄），並有高雄縣警察局贓物認領收據一
        紙在卷可按，且被告係遭警當場查獲，並扣得其所有供犯罪之用之Ｔ型扳手
        一節，亦據高雄縣警察局林園分局九十年三月十二日林警刑移字第一六三號
        刑事案件報告書載述甚明，有該報告書附卷可稽，復有上開扳手一支扣案可
        資佐證，是被告此部分自白與事實相符，自堪採信。
  （二）被告雖辯稱伊為逃跑時，並未毆打或咬甲○○成傷云云，然被告於右揭時、
        地，竊得上開物品正欲離去之際，為被開啟鐵捲門聲吵醒之屋主甲○○發覺
        下樓制止，並拉住正欲逃逸之被告，而被告為脫免逮捕，乃極力掙脫，以致
        二人互相扭打後均摔倒在地，甲○○因而受有左前臂挫擦傷、左手掌挫擦傷
        等傷害，丙○○隨即逃至該屋門前，為據報前來之警方當場查獲等情，已據
        被害人甲○○於警訊及本院審理時指述綦詳（見警卷第六頁反面、本院九十
        年八月十三日審判筆錄），且有大仁醫院九十年三月十二日出具之診斷證明
        書一紙附卷可憑，衡以被害人與被告間並無深仇宿怨，應無設辭誣陷之必要
        ，況被害人雖於警訊時指稱被告於右揭時、地為脫免逮捕時，有用口咬傷伊
        左肘，且上開診斷證明書亦載有該處傷害，然其發現咬傷部分非被告所為後
        ，亦於本院審理時坦稱：「被告沒有用牙齒咬我，咬傷部分是我前兩天就有
        了，我跟他扭打時有撕裂開，被告沒有咬我」、「（問：被告有無咬你？）
        沒有，當時是我兩人在扭打時，被告頭頂住我腰部，我一陣痛，我誤以為他
        咬我」（見本院九十年八月十三日審判筆錄）等語在卷，益徵被害人無誣陷
        被告之虞，參以被告有於右揭時、地，為掙脫逃逸而與被害人甲○○發生拉
        扯並摔倒在地，以致被害人甲○○受有如事實欄所載之傷害之情，亦據被告
        供承：「因我正準備逃逸時，與屋主發生拉扯」（見警卷第四頁）、「被屋
        主發現，而發生拉扯」、「他抓住我，我要跑，我跌倒，他跟著跌倒而受傷
        （見偵查卷第九頁反面）、「那是我要跑，告訴人跑來要抓住我，我兩人一
        起摔在地上，那是他摔倒時受傷的，當時只有我兩人在場」、「‧‧‧得手
        後正欲離去之際，經甲○○發覺，我兩人就發生拉扯，告訴人抱住我，我想
        要掙脫，他受傷是我兩人拉扯他摔倒受傷的」（見本院九十年八月十三日審
        判筆錄）等語甚明，縱被害人並未遭被告咬傷，然被害人甲○○苟非為了阻
        止被告，而遭被告用力拉扯、掙脫，自無可能受有上開傷害，足徵被害人甲
        ○○受有上開傷害，確係因被告為脫免逮捕而當場施以強暴所致，被告前開
        所辯，顯係避重就輕之詞，無可採信。本件事證明確，被告犯行洵堪認定。
二、查Ｔ型扳手甚為堅硬，客觀上具有危險性，足以傷害人之身體，係可供兇器使用
    之工具，屬於刑法第三百二十一條第一項第三款所謂之兇器，被告竟持之於夜間
    侵入被害人甲○○之住宅行竊遙控器、現金等財物，嗣遭被害人發覺，於攔阻之
    際，因脫免逮捕，乃與被害人發生拉扯，而當場施以強暴之行為，係犯刑法第三
    百二十九條之準強盜罪，因有刑法第三百二十一條第一、三款之於夜間侵入住宅
    、攜帶兇器之情形，應適用刑法第三百三十條第一項論處。審酌被告於先前所犯
    之竊盜案件（即八十九年度易字第四七四九號）審理中，再犯本案，顯無悔悟之
    意，且於竊得財物之後，因脫免逮捕，進而對被害人施以暴力，並致被害人受傷
    ，其犯罪所用手段，危害社會治安程度非輕，惟念其犯後坦承部分犯行，態度尚
    可等一切情狀，量處如主文所示之主刑。扣案之Ｔ型扳手一支為被告所有，且係
    供其犯罪所用之物，已據被告於本院審理時供明在卷（見本院九十年八月十三日
    審判筆錄），爰依刑法第三十八條第一項第二款規定宣告沒收。
據上論斷，應依刑事訴訟法第二百九十九條第一項前段、刑法第三百二十九條、第三
百三十條第一項、第三十八條第一項第二款，判決如主文。
中      華      民      國      九十    年    八        月  二十七      日
                                  臺灣高雄地方法院刑事庭
                                      法  官    李麗珠
右正本證明與原本無異。
如不服本判決，應於判決送達後十日內，向本院提出上訴狀。
                                      書記官    陳掌珠
中      華      民      國      九十    年    八        月  二十七      日
附錄本案判決論罪科刑法條：
刑法第三百二十一條：
犯竊盜罪而有左列情形之一者，處六月以上五年以下有期徒刑：
一、於夜間侵入住宅或有人居住之建築物、船艦或隱匿其內而犯之者。
二、毀越門扇、牆垣或其他安全設備而犯之者。
三、攜帶兇器而犯之者。
四、結夥三人以上而犯之者。
五、乘火災、水災或其他災害之際而犯之者。
六、在車站或埠頭而犯之者。
前項之未遂犯罰之。
刑法第三百二十九條：
竊盜或搶奪，因防護贓物、脫免逮捕或湮滅罪證而當場施以強暴脅迫者，以強盜論。
刑法第三百三十條
犯強盜罪而有第三百二十一條第一項各款情形之一者，處五年以上十二年以下有期徒
刑。
前項之未遂犯罰之。


司法院資訊處製作；財團法人民間司法改革基金會備份。
